臺灣臺南地方法院刑事判決　　　　　　　 94年度訴字第953號
公　訴　人　臺灣臺南地方法院檢察署檢察官
被　　　告　甲○○
上列被告因違反毒品危害防制條例案件，經檢察官提起公訴（94
年度毒偵字第 890號），被告於本院行準備程序中就被訴犯罪事
實為有罪之陳述，本院合議庭裁定由受命法官獨任行簡式審判程
序，判決如下：
    主  文
甲○○連續施用第一級毒品，處有期徒刑拾月，扣案之第一級毒
品海洛因壹包（淨重伍點壹公克）沒收銷燬之，扣案之毒品包
裝袋壹個（重零點捌伍公克）沒收；又連續施用第二級毒品，處
有期徒刑肆月，扣案之第二級毒品安非他命貳包（實秤毛重點
貳柒伍公克）沒收銷燬之，扣案之安非他命吸食器壹組沒收。應
執行有期徒刑壹年，扣案之第一級毒品海洛因壹包（淨重伍點壹
公克）、第二級毒品安非他命貳包（實秤毛重點貳柒伍公克
）沒收銷燬之，扣案之毒品包裝袋壹個（重零點捌伍公克）、安
非他命吸食器壹組沒收。
    事  實
一、甲○○曾因違反毒品危害防制條例案件，經本院裁定送勒戒
    處所觀察、勒戒後，認為有繼續施用毒品之傾向，再經本院
    以八十七年度毒聲字第一二三八號裁定令入戒治處所施以強
    制戒治，嗣停止戒治付保護管束，於民國八十八年十二月一
    日保護管束期滿執行完畢，並由臺灣臺南地方法院檢察署檢
    察官於同年月八日，以八十八年度戒毒偵字第一二一號為不
    起訴處分。詎甲○○仍未戒除毒癮，又於前開強制戒治處分
    執行完畢釋放後五年內，再度基於施用第一級毒品海洛因之
    概括犯意，自九十三年八、九月間某日起至九十四年四月三
    日止，在臺南市安平區○○○街七十二號十樓之一居所施用
    第一級毒品海洛因多次；另基於施用第二級毒品安非他命之
    概括犯意，自九十三年五、六月間某日起至九十四年四月三
    日止，連續在上址施用第二級毒品安非他命多次（起訴書誤
    載為自八十九年三月起至九十四年四月四日止，在臺南縣佳
    里鎮民安里一０九號施用第一級毒品海洛因及第二級毒品安
    非他命）。嗣於九十四年四月四日晚間六時三十分許，為警
    在臺南市安平區○○○街七二號十樓之一當場查獲，並扣得
    第一級毒品海洛因一包（淨重五‧一三公克，空包裝重０‧
    八五公克）、第二級毒品甲基安非他命二包（實秤毛重三‧
    二七五公克）及甲○○所有之安非他命吸食器一組。員警經
    甲○○同意對其採尿送驗，其尿液檢體呈嗎啡及安非他命類
    陽性反應而查知上情。
二、案經臺南市警察局第六分局報請臺灣臺南地方法院檢察署檢
    察官偵查起訴。
    理  由
一、訊據被告甲○○對於上開事實，均坦承不諱，且其尿液經警
    採集送驗結果，確呈嗎啡及安非他命類陽性反應，有臺南市
    警察局第六分局送驗尿液及年籍對照表、長榮大學九十四年
    四月十五日出具之確認報告各一紙（見警卷第十二頁、偵查
    卷第十九頁）在卷可稽；又被告為警查獲當時扣得之白色粉
    末一包、白色或無色透明結晶二包分別經法務部調查局、行
    政院衛生署管制藥品管理局鑑驗結果，送驗白粉含第一級第
    六項毒品海洛因成分，淨重五‧一三公克（空包裝重０‧八
    五公克），而送驗白色或無色透明結晶則檢出第二級毒品甲
    基安非他命成分，實秤毛重三‧二七五公克，有法務部調查
    局九十四年六月九日調科壹字第二００００五五四二號鑑定
    通知書、行政院管制藥品管理局九十四年六月七日管檢字第
    ０九四０００四七二０號檢驗成績書各一紙（見偵查卷第二
    七、三十頁）附卷可憑。此外復有被告所有之安非他命吸食
    器一組扣案可資佐證，足見被告之自白與事實相符，應可採
    信。本案事證明確，被告犯行已堪認定。
二、查被告曾因違反毒品危害防制條例案件，經本院裁定送勒戒
    處所觀察、勒戒後，認為有繼續施用毒品之傾向，再經本院
    以八十七年度毒聲字第一二三八號裁定令入戒治處所施以強
    制戒治，嗣停止戒治付保護管束，於民國八十八年十二月一
    日保護管束期滿執行完畢，並由臺灣臺南地方法院檢察署檢
    察官於同年月八日，以八十八年度戒毒偵字第一二一號為不
    起訴處分，有臺灣高等法院被告全國前案紀錄表在卷可稽，
    其於前開強制戒治處分執行完畢後五年內再度施用第一級毒
    品海洛因、第二級毒品安非他命，核其所為，係犯毒品危害
    防制條例第十條第一項之施用第一級毒品罪及同條第二項之
    施用第二級毒品罪。被告施用第一級毒品海洛因、第二級毒
    品安非他命前後持有上開毒品之低度行為，俱為其施用之高
    度行為所吸收，不另論罪。被告施用第一、二級毒品多次，
    各次施用行為均時間緊接，所犯各係構成要件相同之罪，顯
    均基於概括之犯意反覆為之，均為連續犯，應依刑法第五十
    六條之規定，就其所犯施用第一、二級毒品二罪加重其刑。
    檢察官起訴書雖載稱被告自八十九年三月起開始在臺南縣佳
    里鎮民安里一０九號住處施用第一級毒品海洛因、第二級毒
    品安非他命，然是時被告尚在監執行，自無施用毒品之可能
    ，且依被告於警詢及本院審理中所陳，被告施用第一、二級
    毒品之地點為查獲當時被告之居所即臺南市安平區○○○街
    七十二號十樓之一，此部分起訴書顯屬誤載，應予更正；又
    被告於五年內雖多次入監服刑，然因遭撤銷假釋，目前仍在
    執行殘行，此亦經本院調閱相關案件執行卷宗查明屬實，是
    亦無刑法第四十七條規定之適用，併予敘明。爰審酌被告沈
    迷毒品，經觀察勒戒、強制戒治乃至多次遭撤銷假釋，仍無
    法戒除毒癮，不知戒慎，但犯後坦承犯行，態度良好等一切
    情狀，分別量處如主文所示之刑，並定其應執行之刑，以示
    懲儆。扣案之白色粉末一包（淨重五‧一三公克）、白色或
    無色結晶二包（實秤毛重三‧二七五公克，含包裝袋），業
    經鑑驗結果確屬第一、二級毒品無誤，且第二級毒品安非他
    命之包裝袋未經鑑驗單位分離秤重，顯屬無法分離，應依毒
    品危害防制條例第十八條第一項前段諭知沒收銷燬；另扣案
    之第一級毒品海洛因包裝袋一個（空包裝重０‧八五公克）
    及安非他命吸食器一組，為被告所有供犯罪所用之物，業據
    被告自承在卷（見本院九十四年九月二十日審判筆錄第三頁
    ），應依刑法第三十八條第一項第二款宣告沒收。
據上論斷，應依刑事訴訟法第二百九十九條第一項前段、第二百
七十三條之一第一項，毒品危害防制條例第十條第一項、第二項
、第十八條第一項前段，刑法第十一條前段、第五十六條、第五
十一條第五款、第三十八條第一項第二款，判決如主文。
本案經檢察官乙○○到庭執行職務。
中　　華　　民　　國　　94　　年　　10　　月　　20　　日
　　　　　　　　　刑事第十一庭  法　官　周紹武
以上正本證明與原本無異。
如不服本判決，應於判決送達後十日內，向本院提出上訴狀。
　　　　　　　　　　　　　　　　書記官　鄭佩玉
中　　華　　民　　國　　94　　年　　10　　月　　20　　日
附錄本案論罪科刑法條全文：
毒品危害防制條例第十條
施用第一級毒品者，處六月以上五年以下有期徒刑。
施用第二級毒品者，處三年以下有期徒刑。
